臺灣高雄地方法院民事裁定
111年度抗字第115號
抗  告  人  白嗣亨    住○○市○○區○○○路000號11樓之5
代  理  人  林俊儀律師
相  對  人  王麗華  

上列當事人間聲請本票裁定事件，抗告人對於中華民國111年9月
1日本院111年度司票字第7319號裁定提起抗告，本院裁定如下：
    主  文
抗告駁回。
抗告程序費用新臺幣壹仟元由抗告人負擔。
    理  由
一、抗告意旨略以：抗告人雖執有伊所簽發如附表所示，並均免
    除作成拒絕證書之本票2紙（下稱系爭本票），但相對人自
    陳其不知悉伊實際住所，且伊居住於高雄市，而相對人則居
    住於臺北市，應無法找到伊提示系爭本票，是相對人既未曾
    向伊提示系爭本票請求付款，自不符合票據法第124條準用
    第95條之規定，應不得向法院聲請本票裁定准予強制執行，
    原裁定認事用法乃有違誤，為此爰依法提起抗告等語。並聲
    明：㈠原裁定廢棄。㈡相對人於原審之聲請駁回。
二、按執票人向本票發票人行使追索權時，得聲請法院裁定後強
    制執行；在票據上簽名者，依票上所載文義負責，票據法第
    123條、第5條第1項分別定有明文。又本票既載明免除作成
    拒絕證書，則執票人聲請裁定准予強制執行時，自毋庸提出
    已為付款提示之證據。且本票執票人依票據法第123條規定
    向本票發票人行使追索權，聲請法院裁定准予強制執行，係
    屬非訟事件，對於此項聲請所為裁定，僅依非訟事件程序，
    就本票形式上之要件是否具備予以審查為已足（最高法院84
    年度台抗字第22號裁判要旨可供參照）。
三、經查，本件相對人於原審主張執有抗告人簽發之系爭本票，
    詎經提示未獲付款，乃依票據法第123條規定，聲請裁定准
    予強制執行等語，並提出系爭本票為證。原審依系爭本票形
    式應記載事項審認結果，認符合票據法規定，因而裁定准許
    強制執行，於法自無不合。抗告人固主張相對人未曾向伊提
    示系爭本票請求付款云云。然系爭本票既免除作成拒絕證書
    ，相對人又主張業已提示付款等語，依照首揭說明，相對人
    毋庸就其已為付款提示舉證，應由抗告人就其主張相對人未
    提示付款乙節負舉證之責，而抗告人雖主張相對人根本不知
    悉其住居所，不可能向其提示系爭本票云云，然相對人於民
    事聲請裁定本票強制執行狀係自陳因系爭本票未記載發票地
    及抗告人之住居所地等資料，其亦無法知悉抗告人現今實際
    之住居所地址等語，其顯是在表明於聲請本件時無法知悉抗
    告人之住居所，以確認管轄法院，而非自承其因不知抗告人
    住居所而無法提示系爭本票，自難據此逕認相對人不知悉抗
    告人之住居所，而未曾提示系爭本票。又現今交通發達，南
    北往來容易，提示本票亦未必須至發票人住居所地為之，縱
    便相對人與抗告人住所一在臺北、一在高雄，亦無礙於相對
    人向抗告人提示系爭本票。此外，抗告人就其所主張相對人
    未提示系爭本票一節，並無其他舉證以實其說，是原審就系
    爭本票為形式上審查，採認相對人業經提示付款之主張，核
    無違誤。從而，抗告意旨指摘原裁定不當，聲明廢棄，為無
    理由，應予駁回。
四、據上論結，本件抗告為無理由，依非訟事件法第46條、第21
    條第2項、第24條第1項，民事訴訟法第495條之1第1項、第4
    49條第1項、第95條、第78條，裁定如主文。
中　　華　　民　　國　　111 　年　　10　　月　　20　　日
                  民事第二庭  審判長法  官   陳宛榆
　
                                    法  官   林婕妤
　
                                    法  官   楊淑儀
以上正本係照原本作成。
如不服本裁定應於送達後10日內向本院提出再抗告狀（並按他造
當事人之人數附繕本），並繳納再抗告費新臺幣1,000元。
再為抗告僅得以適用法規顯有錯誤為理由，並應委任律師為代理
人。
中　　華　　民　　國　　111 　年　　10　　月　　20　　日
                                    書記官   詹立瑜 
附表：     編號 發票日 到期日 票面金額(新臺幣) 票據號碼 1 110年3月8日 110年4月8日 1,000萬元 0000000 2 110年4月18日 110年6月18日 5,200萬元 0000000